# 远期外汇平仓日和交割日之间的持有的资产如何列报

提问人：michaelhtts 时间：2019-12-24 08:05:06
公司与银行在 2019 年 11 月签订远期合约，约定在 2020 年 2 月份按照固定的汇率交割买美元，公司在 2019 年 12 月提前平仓，但是根据合同，相关收益需要等到交割日才能获得，即在平仓后产生个应收的收益。在未平仓之前合约的公允价值在交易性金融资产列式，平仓之后相关收益或者损失会从公允价值变动损益转投资收益。
1 、请问：资产端还是在交易性金融资产列式么？感觉平仓后已经变成以摊余成计量的金融资产了，是否应该列式到其他科目？其他流动资产？ 2 、请问：计算金融资产公允价值的时候应不应该含增值税？感觉有些应该不含（如计算相关浮动理财产品的公允价值，有个相对靠谱的预期收益率），有些又感觉应该含，如公允价值变动比较大的衍生金融资产等在报表日实际无法准确的预测未来的实际收益。

回答人：chenyiwei
虽然提前平仓，但远期合约仍在，仍需在约定到期日交割，故提前平仓这一事项不应影响到该项衍生工具的会计处理，该衍生工具继续按原方法在到期日之前进行会计处理。